# 免税的技术开发合同由于科技局的认定滞后带来的问题

提问人：hhlxy 时间：2013-05-22 20:19:06
一IPO企业，双软认证企业，有一些技术开发合同已验收确认收入，但由于科技局审核而导致当年已确认收入的合同，下一年免税认定才到手，并且这种现象还年年都有。那么请问 1 ）、确认收入的当年是否确认计提营业税（现改为增值税），该企业的做法是当年计提但未交。 2 ）、下年收到营业税（现为增值税）的免税通知时，是冲回当年的损益，还是上年的。

回答人：chenyiwei
对于截至年末资产负债表日已确认收入，但尚未获得税务上免税认定的技术开发合同，仍应按照不免税的情况正常计提相关的流转税费。下一年度收到免税通知时，其冲回原计提的应交税费的影响计入收到通知的年度（也就是下一年度），视作会计估计变更，不能追溯调整以前年度。